【裁判字號】    99,親,1
【裁判日期】    990121
【裁判案由】    否認子女
【裁判全文】
臺灣彰化地方法院民事判決                 99年度親字第1號
原      告  乙○○
被      告  甲○○之子民國九.
兼法定代理  甲○○
人                      0弄6.
上列當事人間否認子女事件，本院於民國九十九年一月十四日言
詞辯論終結，判決如下：
    主  文
確認被告甲○○於民國九十八年十一月二十四日十四時五十九分
所生之子，非被告甲○○自原告乙○○受胎所生之子。
訴訟費用新臺幣參仟元由被告負擔。
    事實及理由
一、原告起訴主張略以：
（一）原告與被告甲○○於民國八十九年十一月二十三日結婚，
      但被告甲○○於九十五年九月間因就學之故，即隻身赴高
      雄樹人醫專就讀，雙方即末履行同居，處於分居狀態。在
      此分居期間，被告甲○○另認識訴外人劉吉軒而發生性關
      係，被告甲○○並於九十八年十一月二十四日十四時五十
      九分產下一子，原告知悉後，旋於九十八年十一月三十日
      與被告甲○○辦理離婚登記。被告即被告甲○○第三胎之
      子係原告與被告甲○○分居狀態所出生，並非自原告所受
      胎，因此並未入戶口及取名，三方並至彰化基督教醫院作
      親子鑑定，該院並已出具鑑定報告，排除原告與被告甲○
      ○之子親子關係。
（二）本件被告即被告甲○○之第三胎之子，其受胎期間既係在
      原告與被告甲○○婚姻關係尚存續中，則依法自應推定為
      原告之婚生子。惟事實上被告即被告甲○○之第三胎之子
      並非自原告受胎所生，則原告不得已依法提起否認之訴。
      並聲明：如主文。
（三）對被告答辯之陳述：伊是在小孩出生後第二天才知道有這
      個小孩，因為被告甲○○回來跟伊說要離婚，在這之前被
      告甲○○都在高雄讀書，懷孕期間她都沒有回來，伊等都
      沒有見面，所以伊不知道她有懷孕這件事等語。
二、被告則以：原告所述沒錯，伊懷孕期間都在高雄讀書，都沒
    有回家，小孩已經取名為邱濬寓，伊同意原告之請求等語。
三、兩造不爭執事項：
（一）彰化基督教醫院九十八年十二月十八日案件編號：000
      00000號鑑定報告，被告同意為真正。
（二）被告於小孩（邱濬寓）懷孕期間均在高雄，未曾與原告同
      居、會面。
四、得心證之理由：
（一）原告主張之事實，業據其提出戶籍謄本、出生證明書等件
      為證。又經其提出ＤＮＡ親子鑑定報告認為：「根據D8S1
      179、D21S11、CSF1PO、D3S1358、TH01、D13S317、D2S13
      38、D19S433、D18S51等ＤＮＡ位點之分析結果，可以排
      除乙○○與甲○○之子之親子關係。」，有原告提出之彰
      化基督教醫院九十八年十二月十八日案件編號：0000
      0000號親子鑑定報告一紙在卷可憑，並為被告甲○○
      所不爭執。是既可排除原告與被告甲○○之子間之親子關
      係，則被告甲○○之子（邱濬寓）非被告甲○○受胎應可
      認定，原告與被告甲○○之子（邱濬寓）間無血緣上之父
      子關係，堪認原告之主張為真實。
（二）按從子女出生日回溯第一百八十一日起至第三百零二日止
      為受胎期間；妻之受胎，係在婚姻關係存續中者，推定其
      所生子女為婚生子女。前項推定，夫妻之一方或子女能證
      明子女非為婚生子女者，得提起否認之訴。前項否認之訴
      ，夫妻之一方自知悉該子女非為婚生子女，或子女自知悉
      其為非婚生子女之時起二年內為之，民法第一千零六十二
      條第一項、第一千零六十三條分別定有明文。本件被告甲
      ○○受胎並於九十八年十一月二十四日十四時五十九分產
      下被告甲○○之子（邱濬寓），其受胎期間既係在原告與
      被告甲○○婚姻關係尚存續中，則依法自應推定被告甲○
      ○之子（邱濬寓）為原告與被告甲○○之婚生子。惟事實
      上，被告甲○○之子（邱濬寓）並非自原告受胎所生，已
      如前所述。又原告係於被告甲○○之子（邱濬寓）九十八
      年十一月二十四日出生後二日，始查知被告甲○○之子（
      邱濬寓）為其非婚生子，則原告於九十八年十二月二十一
      日（參見起訴狀上本院收狀章日期），即在知悉子女非為
      婚生子女之日起二年內，提起本件否認子女訴訟，依前揭
      法律規定，為有理由，應予准許。
據上論結：本件原告之訴為有理由，依民事訴訟法第八十五條第
一項前段、第七十八條，判決如主文。
中    華    民    國    99    年     1    月    21    日
                  家事法庭法官  法  官  陳秋錦
以上正本係照原本作成
如不服本判決，應於判決送達後20日之不變期間內，向本院提出
上訴狀。
中    華    民    國    99    年     1    月    21    日
                                書記官  陳秀娟

司法院資訊處製作；財團法人民間司法改革基金會備份。
